臺灣高雄地方法院刑事判決　　　　　　　96年度訴字第4005號
　　公　訴　人　臺灣高雄地方法院檢察署檢察官
　　被　　　告　乙○○
　　　　　　　　　　　　另案.
上列被告因毒品危害防制條例案件，經檢察官提起公訴（96年度
毒偵字第7666號），被告經訊問後為有罪之陳述，本院合議庭裁
定由受命法官獨任進行簡式審判程式，並判決如下：
    主  文
乙○○犯施用第一級毒品罪，累犯，處有期徒刑玖月，扣案如附
表一所示之物沒收銷燬之。
    事實及理由
一、本件被告乙○○所犯係死刑、無期徒刑、最輕本刑為3 年以
    上有期徒刑以外之罪，其於準備程式中就被訴事實為有罪之
    陳述，經法官告知簡式審判程式之旨，並聽取公訴人及被告
    之意見後，本院合議庭認宜進行簡式審判程式，依刑事訴訟
    法第273 條之1 第1 項規定，合議裁定由受命法官獨任進行
    簡式審判程式，合先敘明。
二、乙○○前因竊盜、毒品危害防制條例案件，分別經本院94年
    度簡字第5592號判決處有期徒刑4 月確定、台灣基隆地方法
    院95年度基簡字第444 號判決處有期徒刑3 月確定，上開2
    罪接續執行，甫於民國95年11月10日縮刑期滿執行完畢。另
    因施用毒品案件，經本院以88年度毒聲字第9095號裁定送強
    制戒治，甫於89年5 月25日因停止處分出監，再因施用毒品
    案件，經本院90年度毒聲字第4593號裁定送強制戒治，甫於
    91年7 月9 日續徒刑出監至93年5 月7 日因縮短刑期假釋出
    監，至93年9 月21日保護管束期滿。詎仍不知悔改，乙○○
    明知海洛因為毒品危害防制條例第2 條第2 項第1 款明定之
    第一級毒品，不得施用或持有，復基於施用第一級毒品之犯
    意，於96年8 月10 日15 時許，在高雄縣鳳山市○○○路47
    號8 樓住處，以將海洛因加水稀釋以針筒注射方式，施用海
    洛因1 次。當日施用完畢後，在未被有偵查犯罪職權之機關
    或公務員知悉前，不逃避接受裁判，主動向處理警員承認施
    用第一級毒品海洛因，自首而接受裁判，並交付扣案如附表
    一所示之物。案經高雄縣政府警察局鳳山分局報告臺灣高雄
    地方法院檢察署檢察官偵查起訴。
三、本件證據部分除補充：「被告於本院準備程序及審判程序中
    之陳述，餘均引用檢察官起訴書所載（如附件）。訊據被告
    對上揭事實坦承不諱，且其為警查獲時所採取之尿液，經送
    請台灣檢驗科技股份有限公司檢驗結果，呈嗎啡陽性反應，
    此有該公司96年8 月24日濫用藥物尿液檢驗報告、姓名對照
    表各1 紙附卷可查（見96年度毒偵字第7666號卷第21、22頁
    ）。此外，扣案如附表一所示之物，經送請高雄市立凱旋醫
    院檢驗，確係海洛因無訛（檢驗後淨重0.009 公克），此有
    該醫院96年8 月14日鑑定書一份在卷可查（見96年度毒偵字
    第7666號卷第11頁），足認被告之自白與事實相符，本件事
    證明確，被告施用第一級毒品海洛因之事實，堪以認定。被
    告曾因施用毒品案件，因施用毒品案件，經本院以88年度毒
    聲字第9095號裁定送強制戒治，甫於89年5 月25日因停止處
    分出監，嗣因違反毒品危害防制條例案件，經本院89年度鳳
    簡字第86號判決處有期徒刑6 月確定，再因施用毒品案件，
    經本院90年度毒聲字第4593號裁定送強制戒治，另因施用毒
    品案件，經本院90年度易緝字第246 號判決處有期徒刑10月
    確定、本院90年度訴緝字第158 號判決處有期徒刑1 年2 月
    確定，上開2 罪經本院92年度聲字第359 號裁定定應執行有
    期徒刑1 年10月確定並與本院89年度鳳簡字第86號判決之罪
    接續執行，其於強制戒治釋放後5 年內再犯本院90年度易緝
    字第246 號判決、本院90年度訴緝字第158 號判決所示之施
    用第一級毒品、第二級毒品罪，依最高法院95年度第7 次刑
    事庭會議決議，本案施用毒品罪，應依法論科。
四、核被告乙○○所為，係犯毒品危害防制條例第10條第1 項之
    施用第一級毒品罪。被告為供施用而持有第一級毒品海洛因
    ，其於施用前後持有海洛因之低度行為，應為施用之高度行
    為所吸收，不另論罪。被告前因竊盜、毒品危害防制條例案
    件，分別經本院94年度簡字第5592號判決處有期徒刑4 月確
    定、台灣基隆地方法院95年度基簡字第444 號判決處有期徒
    刑3 月確定，上開2 罪接續執行，甫於95年11月10日縮刑期
    滿執行完畢乙節，有臺灣高等法院被告前案紀錄表1 份在卷
    可考，其受有期徒刑執行完畢，5 年內故意再犯本件之罪，
    為累犯，應依刑法第47條第1 項之規定加重其刑。又本件被
    告於上開犯罪後，於有偵查職權之公務員尚未發覺其犯罪前
    ，主動向處理之員警坦承犯行，並接受裁判等情，有被告警
    詢筆錄1 份在卷為憑，核與自首之規定相符，得依刑法第62
    條前段之規定，減輕其刑，並先加後減。茲審酌被告前因施
    用毒品案件，業經強制戒治，竟仍未戒除惡習，意志力顯然
    不足，非再次入監服刑不足以戒絕矯正，惟念其行為尚未害
    及他人，及其犯後坦承犯行，態度良好等一切情狀，酌情量
    處如主文所示之刑，以示懲儆。
五、扣案如附表一所示之物，經鑑定確係海洛因，已如前述，而
    扣案如附表一所示之物之殘渣袋，因均已難與海洛因析離，
    自應視為海洛因之一部分，爰均依毒品危害防制條例第18條
    第1 項前段規定宣告沒收銷燬之。
據上論斷，應依刑事訴訟法第273 條之1 第1 項、第284 條之1
、第299 條第1 項前段、第310 條之2 、第454 條第2 項，毒品
危害防制條例第10條第1 項、第18條第1 項前段，刑法第11條、
第47條第1 項、第62條，判決如主文。
本案經檢察官甲○○到庭執行職務。
中　　華　　民　　國　　96　　年　　12　　月　　24　　日
                  刑事第三庭  法　官  何佩陵
以上正本證明與原本無異。
如不服本判決應於收受本判決後10日內向本院提出上訴書狀，並
應敘述具體理由，如未敘述上訴理由者，應於上訴期間屆滿後20
日內補提理由書狀於本院（均須按他造當事人之人數附繕本）。
中　　華　　民　　國　　96　　年　　12　　月　　24　　日
                              書記官  鍾淑美
附錄本案所犯法條：
毒品危害防制條例第10條
施用第一級毒品者，處 6 月以上 5 年以下有期徒刑。
施用第二級毒品者，處 3 年以下有期徒刑。
附表一
┌──┬─────┬──┬──────────┬─────┐
│編號│名稱      │數量│檢驗結果            │出處      │
├──┼─────┼──┼──────────┼─────┤
│ 1  │海洛因    │1包 │高雄市立凱旋醫院濫用│96年度毒偵│
│    │          │    │藥物成品檢驗鑑定書：│字第7666號│
│    │          │    │檢驗結果呈海洛因陽性│卷第11頁  │
│    │          │    │反應，檢驗後淨重0.00│          │
│    │          │    │9公克               │          │
└──┴─────┴──┴──────────┴─────┘
